# 有关同一控制下的企业分立

提问人：fanguorong1985 时间：2013-12-02 22:03:41
（ 1 ）有关同一控制下的企业合并，采用视同一开始即已经合并的原则会计处理； （ 2 ）请问，同一控制下的企业分立，是否应该采用相同的会计原则呢？ 例如：A为上市公司，B、C为A公司的子公司，其中B公司从事的业务与A、C完全不同。根据公司的规划，希望将B公司整合IPO，A公司将子公司B出售给了A公司的股东。则A公司在编制合并报表时，是否应该将这个过程作为“同一控制法下的企业合并”的反过程，即作为同一控制法下的企业分立，采用“同一控制法下的企业合并”相似的会计处理？

回答人：chenyiwei
同一控制下企业合并的会计处理方式有特殊性，只能用于该类特定交易，不能扩展到同一控制下的其他交易。 就你说的案例，A应当合并B的报表直到股权处置完成日，然后在合并报表和个别报表层面均按照《企业会计准则解释第 4 号》第四条的相应规定处理。